ACORDAO-COMPLETO-2533916

ACÓRDÃO 2177/2022 ATA 14/2022 - SEGUNDA CÂMARA

VISTOS, relatados e discutidos estes autos de pedido de reexame interposto pela Câmara dos Deputados (00.530.352/0001-59) contra o Acórdão 12399/2021-TCU-Segunda Câmara, relator o Ministro Aroldo Cedraz, o qual julgou ilegal o ato de aposentadoria do Sr. Antônio Dias dos Santos Filho (XXX.238.771-XX) e negou-lhe registro, em razão do percebimento indevido de parcela relativa à vantagem de "quintos", e fez determinações,
ACORDAM os Ministros do Tribunal de Contas da União, reunidos em Sessão da Segunda Câmara, ante as razões expostas pelo Relator, em: 
9.1. com fundamento no art. 48 da Lei nº 8.443/1992 e nos arts. 285, caput, e 286, parágrafo único do RI/TCU, conhecer do recurso de pedido de reexame interposto pela Câmara do Deputados, para, no mérito, dar-lhe provimento, para dar nova redação ao subitem 9.2.1 do acórdão recorrido, da seguinte forma:
"9.2.1. promova, no prazo de 30 (trinta) dias, o destaque das parcelas de "quintos" incorporadas pelo servidor com base em funções comissionadas exercidas entre 8/4/1998 e 4/9/2001, transformando-as em parcela compensatória a ser absorvida por quaisquer reajustes futuros, desde que a hipótese não seja de decisão judicial transitada em julgado, nos moldes da modulação de efeitos decidida pelo do Supremo Tribunal Federal no RE 638.115/CE, facultando-se a conversão em 1/10 do período relativo às comissões exercidas entre 4/6/1997 a 3/6/1998";  
9.2. dar conhecimento deste acórdão, encaminhando a respectiva cópia, à Câmara dos Deputados, ao Sr. Antônio Dias dos Santos (XXX.238.771-XX) e aos demais interessados, informando que a presente deliberação, acompanhada do Relatório e do Voto que a fundamenta, está disponível para a consulta no endereço virtual https://www.tcu.gov.br/acordaos.

Pedido de reexame interposto pela Câmara dos Deputados, contra o Acórdão 12.399/2021TCU2ª Câmara, Relator Ministro Aroldo Cedraz.

Segunda Câmara

Câmara dos Deputados.

3. Interessados/Responsáveis/Recorrentes:
3.1. Interessados: Antônio Dias dos Santos Filho (XXX.238.771-XX); Secretaria de Controle Interno/Câmara dos Deputados.
3.2. Recorrente: Câmara dos Deputados (00.530.352/0001-59).

13.1. Ministros presentes: Aroldo Cedraz (na Presidência) e Antonio Anastasia (Relator).
13.2. Ministro-Substituto convocado: Marcos Bemquerer Costa.
13.3. Ministro-Substituto presente: André Luís de Carvalho.

ANTONIO ANASTASIA

Ministro Aroldo Cedraz.

Trata-se de pedido de reexame interposto pela Câmara dos Deputados contra o Acórdão 12399/2021-TCU-Segunda Câmara, Relator o Ministro Aroldo Cedraz (peça 8) .
2.	Transcrevo a seguir, com ajustes de forma, nos termos do art. 1º, § 3º, inciso I, da Lei nº 8.443/92, a instrução lavrada no âmbito da Secretaria de Recursos (peça 27) , cuja proposta de encaminhamento foi endossada pela direção da unidade (peça 28) e acompanhada pelo Ministério Público junto ao TCU, na pessoa do Procurador Júlio Marcelo de Oliveira (peça 29) .
"INTRODUÇÃO 
1.	Trata-se de pedido de reexame (peça 13) , interposto pela Câmara dos Deputados, contra o Acórdão 12399/2021-TCU-Segunda Câmara, Relator Ministro Aroldo Cedraz (peça 8) . 
1.1. 	A deliberação recorrida apresenta o seguinte teor: 
VISTOS, relatados e discutidos estes autos de concessão de aposentadoria de Antônio Dias dos Santos Filho (XXX.238.771-XX) , vinculada ao Câmara dos Deputados, submetido, para fins de registro, à apreciação do Tribunal de Contas da União; 
ACORDAM os Ministros do Tribunal de Contas da União, reunidos em Sessão da Segunda 
Câmara, diante das razões expostas pelo Relator, com fundamento nos arts. 71, inciso III, da Constituição Federal; 1º, inciso V, e 39, inciso II, da Lei 8.443/1992; 260, § 1º, do Regimento Interno/TCU, c/c o art. 19, inciso II, da IN TCU 78/2018, em: 
9.1.	considerar ilegal o ato de concessão de aposentadoria referente a Antônio Dias dos Santos Filho, negando-lhe o respectivo registro; 
9.2.	determinar à Câmara dos Deputados que: 
9.2.1. promova, no prazo de 30 (trinta) dias, o destaque das parcelas de quintos incorporadas com amparo em funções comissionadas exercidas entre 8/4/1998 e 4/9/2001, a fim de que sobre elas incida a modulação determinada pelo STF no RE 638.115/CE no sentido da absorção integral de tais parcelas por reajustes futuros, uma vez que sua incorporação não está amparada por decisão judicial transitada em julgado; 
9.2.2. emita novo ato de concessão de aposentadoria, no prazo de 30 (trinta) dias, e submeta-o ao Tribunal, contemplando o destaque das parcelas incorporadas com amparo em funções comissionadas exercidas entre 8/4/1998 e 4/9/2001 sob a forma de "Parcela Compensatória"; 
9.2.3. dê ciência, no prazo de 15 (quinze) dias, do inteiro teor desta deliberação ao interessado, alertando-o de que o efeito suspensivo proveniente da interposição de eventual recurso perante o TCU não o exime da devolução dos valores percebidos indevidamente após a respectiva notificação, caso o recurso não seja provido; 
9.2.4. envie a este Tribunal, no prazo de 30 (trinta) dias, documentos comprobatórios da ciência do interessado do julgamento deste Tribunal (grifos acrescidos) . 
HISTÓRICO 
2.	Como histórico, é esclarecedor o seguinte excerto de voto do relator a quo: 
3.	Em resumo, a Secretaria de Fiscalização de Integridade de Atos e Pagamentos de Pessoal e de Benefícios Sociais (Sefip) concluiu, em tom uníssono, pela ilegalidade do ato, por ser indevida a concessão da vantagem de quintos em razão do exercício de funções comissionadas após o advento da Lei 9.624/1998, nos termos da decisão proferida pelo STF no âmbito do RE 638.115/CE, conforme detalhamento constante do anexo II da instrução transcrita no Relatório precedente. 
4.	Ressalto que, ao tomar essa decisão, a corte suprema modulou os seus efeitos para permitir a continuidade do pagamento dos quintos incorporados no período de 8/4/1998 a 4/9/2001. Decidiu, outrossim, que as parcelas amparadas com base em decisão judicial não transitada em julgado ou em decisão administrativa, como o caso ora em análise, deverão ser objeto de absorção por quaisquer reajustes futuros, nos seguintes termos: 
"O Tribunal, por maioria, acolheu parcialmente os embargos de declaração, com efeitos infringentes, para reconhecer indevida a cessação imediata do pagamento dos quintos quando fundado em decisão judicial transitada em julgado [...]. No ponto relativo ao recebimento dos quintos em virtude de decisões administrativas, o Tribunal, em razão de voto médio, rejeitou os embargos e, reconhecendo a ilegitimidade do pagamento dos quintos, modulou os efeitos da decisão de modo que aqueles que continuam recebendo até a presente data em razão de decisão administrativa tenham o pagamento mantido até sua absorção integral por quaisquer reajustes futuros concedidos aos servidores. [...] Por fim, o Tribunal, por maioria, também modulou os efeitos da decisão de mérito do recurso, de modo a garantir que aqueles que continuam recebendo os quintos até a presente data por força de decisão judicial sem trânsito em julgado tenham o pagamento mantido até sua absorção integral por quaisquer reajustes futuros concedidos aos servidores [...]" 
5.	Por considerar suficiente a análise realizada pela Sefip, com anuência do Parquet, registro minha concordância integral com a proposta alvitrada pela unidade, razão pela qual incorporo os argumentos trazidos e seus respectivos fundamentos, transcritos no Relatório precedente, às minhas razões de decidir. 
ADMISSIBILIDADE 
3. O Sar/Serur (peça 14) , opinou pelo conhecimento do recurso, nos termos do artigo 48 da Lei 8.443/1992, c/c os artigos 285 e 286, parágrafo único, do RI/TCU, propondo a suspensão dos efeitos do subitem 9.2.1 do Acórdão 12399/2021-TCU-Segunda Câmara. O Excelentíssimo Senhor Ministro Raimundo Carreiro, mediante despacho de peça 18, concordou com o Sar/Serur.  
MÉRITO 
4. Constitui objeto do presente recurso definir se é assegurado, nos termos do art. 5º da Lei 9.624/1998, o cômputo do tempo residual de exercício de funções comissionadas existente em 10/11/1997, não empregado para a concessão de quintos, para incorporação de parcela de quintos, com termo final, a qualquer tempo, na data em que o servidor completar o interstício de doze meses. 
5.	Do tempo residual 
5.1. A recorrente aduz que o tempo residual de ocupação de funções de confiança e/ou cargos comissionados pode ser utilizado para a incorporação de quintos, com base nos seguintes argumentos: 
5.2. No caso do aposentado Antônio Dias dos Santos Filho, foram consideradas as seguintes funções comissionadas para a concessão da vantagem quintos/décimos: 
5.3. Verifica-se, portanto, que foi utilizado o tempo residual de exercício de funções comissionadas existente em 10/11/1997 para a concessão de uma parcela de 2/10 da Vantagem Pessoal do aposentado Antônio Dias dos Santos Filho (de 4/6/1997 a 3/6/1998) . Contudo, com fundamento no art. 5º da Lei n. 9.624/1998, bem como no entendimento dessa Corte, o interessado faz jus à incorporação de 1/10 de FC-03 com base na utilização de período residual. 
Análise: 
5.4. Colhe-se da jurisprudência selecionada do TCU, com arrimo no Acórdão 9746/2021-TCU-Segunda Câmara, o seguinte enunciado:  
É assegurado, nos termos do art. 5º da Lei 9.624/1998, o cômputo do tempo residual de exercício de funções comissionadas existente em 10/11/1997, não empregado para a concessão de quintos, para incorporação de parcela de décimo, com termo final, a qualquer tempo, na data em que o servidor completar o interstício de doze meses, de acordo com a sistemática definida na redação original do art. 3º da Lei 8.911/1994 (grifos acrescidos) . 
5.5.  Essa matéria foi didaticamente tratada pelo Ministro Walton Alencar Rodrigues (Acórdão 4970/2012-TCU-Primeira Câmara) , nos seguintes termos: 
No voto condutor da Decisão 925/1999-TCU-Plenário, assim manifestei-me: 
O art. 5º, por sua vez, admite o cômputo do tempo residual de exercício de funções comissionadas não empregado, até 10/11/1997, na incorporação de frações, para a concessão da próxima parcela de décimo, até que cada servidor complete o interstício de doze meses. 
 (...) 
Entendo que a redação do art. 5º, ao usar a expressão "próxima parcela", refere-se ao termo antecedente "décimos", in verbis: 'Fica resguardado o direito à percepção dos décimos já incorporados, bem como o cômputo do tempo de serviço residual para a concessão da próxima parcela...'. Próxima parcela de décimos, segundo a redação do legislador. 
Ao Congresso Nacional cabe disciplinar as relações jurídicas decorrentes de normas constantes de medidas provisórias não convertidas em lei, a teor do parágrafo único do art. 62 da CF. Nesse diapasão, não obstante as normas que cuidaram de décimos não tenham sido convertidas em lei, entendo que quis o legislador ordinário contemplar, com a possibilidade de incorporação de um décimo, os servidores com tempo residual até 10/11/1997, não abrangidos pela concessão de quinto, prevista no art. 3º da Lei 9.624/1998. 
Além de lógica, essa interpretação se me apresenta como mais justa, porquanto confere aos servidores com tempo residual maior a vantagem quinto e aos com tempo residual menor a vantagem décimo. De fato, aqueles que completaram o interstício até 8/4/1998 contavam com tempo residual, em 10/11/1997, de no mínimo 216 dias, equivalente a sete meses e seis dias de exercício de função comissionada. Estes e os que contavam com tempo residual ainda maior, se completaram o interstício até 8/4/1998, fazem jus à incorporação de um quinto, os demais têm direito à incorporação de um décimo, a partir da data em que completaram, ou vierem a completar, o interstício de 12 meses. 
Exemplificando, um servidor que, em 10/11/1997, tivesse completado quatro quintos, com saldo residual de quatro meses, teria, em 8/4/1998, algo em torno de 9 meses de exercício de função e, portanto, não completaria os cinco quintos, porque não teria perfeito o prazo de doze meses de exercício de função. Seria hipótese de aplicação do art. 5º da Lei 9.624/1998, o servidor ganharia mais um décimo e não um quinto, quando completasse o interstício de doze meses. Agora, se o mesmo servidor tivesse, em 10/11/1997, quatro quintos e saldo residual de, no mínimo, 7 meses e seis dias, ele teria direito à percepção do último quinto, desde que, até 8/4/1998, tivesse completado os doze meses de exercício da função. O raciocínio é exatamente este para todos os casos. 
5.6. Nesse sentir, entende-se que o cômputo do tempo residual de exercício de funções comissionadas existente em 10/11/1997, não empregado para a concessão de quintos, pode ser utilizado para incorporação de parcela de décimo, e não de quintos, como adotado no órgão de origem, ao elaborar o ato de peça 3. 
5.7. Posta assim a questão, opina-se no sentido de que os argumentos da recorrente devem ser rejeitados. 
CONCLUSÃO 
6.	Da análise anterior, conclui-se que é assegurado, nos termos do art. 5º da Lei 9.624/1998, o cômputo do tempo residual de exercício de funções comissionadas existente em 10/11/1997, não empregado para a concessão de quintos, para incorporação de parcela de décimo - e não de quintos -, com termo final, a qualquer tempo, na data em que o servidor completar o interstício de doze meses; 
6.1. 	Destarte, opina-se pela negativa de provimento do presente recurso. 
PROPOSTA DE ENCAMINHAMENTO 
7. Ante o exposto, submetem-se os autos à consideração superior, propondo-se, com fundamento no art. 48 da Lei 8.443/1992: 
a)	conhecer do recurso interposto, para, no mérito, negar-lhe provimento; 
b)	informar a recorrente e demais interessados do acórdão a ser proferido, destacando que o relatório e o voto que o fundamentam podem ser acessados por meio do endereço eletrônico www.tcu.gov.br/acordaos".
É o relatório.

não há

Procurador Júlio Marcelo de Oliveira.

APOSENTADORIA. INCORPORAÇÃO INDEVIDA DA PARCELA DE "QUINTOS" APÓS A EDIÇÃO DA LEI 9.624/1998. ILEGALIDADE. NEGATIVA DE REGISTRO. PEDIDO DE REEXAME. É POSSÍVEL A INCORPORAÇÃO DE QUINTOS COM CONTAGEM DE TEMPO RESIDUAL EM 10/11/1997, COM AMPARO NO ART. 5º DA LEI 9.624/1998, MAS SOMENTE DE UM DÉCIMO SE O EXERCÍCIO DE FUNÇÃO DE CONFIANÇA COMPLETAR OS DOZE MESES APÓS ESSA DATA-LIMITE. PROVIMENTO PARCIAL.

APOSENTADORIA (APOS)

Secretaria de Recursos (Serur); Secretaria de Fiscalização de Integridade de Atos e Pagamentos de Pessoal e de Benefícios Sociais (Sefip).

Inicialmente, registro que atuo nestes autos em sucessão ao Ministro Raimundo Carreiro (art. 153 do RI/TCU) , sorteado na forma do inciso I do art. 154 do RI/TCU e arts. 21 e 22 da Resolução TCU nº 175/2005 (peça 16) .
2.	Em análise pedido de reexame interposto pela Câmara dos Deputados contra o Acórdão 12399/2021-TCU-Segunda Câmara, Relator o Ministro Aroldo Cedraz, que considerou ilegal a concessão de aposentadoria de Antônio Dias dos Santos, servidor aposentado daquela Casa Legislativa, em razão da indevida incorporação da parcela de "quintos" após a edição da Lei 9.624/1998.
3.	Presentes os requisitos de admissibilidade previstos no art. 48 da Lei 8.443/1992, cumpre conhecer do recurso, em ratificação ao despacho de peça 18.
4.	No apelo recursal, a Câmara dos Deputados argumenta ser possível ao servidor aposentado a incorporação de quintos com contagem de tempo residual, com amparo no art. 5º da Lei 9.624/1998, mas que com base no entendimento do TCU, o interessado faz jus à incorporação de 1/10 de FC-03; afirma ainda ser o caso de transformar os quintos incorporados com base em decisão administrativa em "Parcela Compensatória" a ser absorvida por quaisquer reajustes futuros, conforme modulação de efeitos prevista no RE 638.115/CE. 
5.	A Serur, com anuência do MP/TCU, conforme a instrução transcrita no relatório precedente, manifesta-se pela rejeição dos argumentos deduzidos no pedido de reexame, para manter os termos do acórdão vergastado. Entende a Secretaria de Recursos que o servidor Antônio Dias dos Santos faria jus a 1/10 (um décimo) de parcela residual em 10/11/1997, visto que completou o interstício de 1 ano somente em 3/6/1998. 
6.	Não obstante acompanhar, em tese, o pronunciamento da Serur, que contou com a anuência do representante do Parquet especializado, divirjo do encaminhamento proposto.
7.	Isso porque o pleito recursal da Câmara dos Deputados para conversão de 2/10 em 1/10 de FC-03 amolda-se à tese suscitada pela Secretaria de Recursos, exceto quanto à manutenção dos outros 1/10 como parcela compensatória. Esse entendimento é abonado, dentre outros, pelo Acórdão 4970/2012-TCU-Primeira Câmara, rel. Min. Walton Alencar Rodrigues, e segundo a qual os servidores que não completaram o interstício de 365 dias de função comissionada até 8/4/1998, com base no tempo residual existente em 10/11/1997, fazem jus tão somente à incorporação de um décimo, a partir da data em que vierem a completar o interstício de 12 meses, o que no caso do interessado ocorreu 3/6/1998, conforme o ato de peça 3 e o quadro-resumo à peça 13, p. 6.
8.	É sabido que o STF, nos autos do Recurso Extraordinário 638.115, Relator Ministro Gilmar Mendes (Tema 395 de repercussão geral - Ofende o princípio da legalidade a decisão que concede a incorporação de quintos pelo exercício de função comissionada no período de 8/4/1998 até 4/9/2001, ante a carência de fundamento legal) , rejeitou em 29/6/2020, os derradeiros embargos opostos contra o acórdão do Plenário daquele Tribunal, em decisão de 18/12/2019, o que motivou o trânsito em julgado da decisão em 17/9/2020, com a seguinte modulação de efeitos:
	i) com relação às verbas de quintos incorporadas por força de decisão judicial transitada em julgado, há impedimento para sustação dos pagamentos, ainda que realizados no período compreendido entre 8/4/1998 e a edição da Medida Provisória MP 2.225-48/2001 (4/9/2001) ;
	ii) nos casos das verbas pagas durante o referido interstício em razão de decisão judicial não transitada em julgado e por decisão administrativa (caso destes autos) , o pagamento das parcelas deve ser mantido ("parcela compensatória") até a sua absorção integral por eventuais reajustes futuros concedidos aos servidores.
9.	O TCU incorporou o entendimento consolidado pela Corte Suprema, dentre outros, por meio dos Acórdão 11565/2020-TCU-Segunda Câmara, de minha relatoria, 3.243/2020-TCU-Plenário, rel. Min. Walton Alencar e 3.226/2020-TCU-Plenário, rel. Min. Benjamin Zymler.
10. 	No que se refere à parcela de "décimos", a jurisprudência recente do TCU é firme no sentido da possibilidade de incorporação de 1/10 (um décimo)  relativo ao tempo residual existente em 10/11/1997, não utilizado para concessão de quintos, com termo final, a qualquer tempo, na data em que o servidor completar o interstício de doze meses. 
"É assegurado, nos termos do art. 5º da Lei 9.624/1998, o cômputo do tempo residual de exercício de funções comissionadas existente em 10/11/1997, não empregado para a concessão de quintos, para incorporação de parcela de décimo, com termo final, a qualquer tempo, na data em que o servidor completar o interstício de doze meses, de acordo com a sistemática definida na redação original do art. 3º da Lei 8.911/1994, com posterior transformação em VPNI" (Acórdão 5455/2018-TCU-Segunda Câmara, rel. Min. José Múcio Monteiro) 
"É assegurado, nos termos do art. 5º da Lei 9.624/1998, o cômputo do tempo residual de exercício de funções comissionadas existente em 10/11/1997, não empregado para a concessão de quintos, para incorporação de parcela de décimo, com termo final, a qualquer tempo, na data em que o servidor completar o interstício de doze meses, de acordo com a sistemática definida na redação original do art. 3º da Lei 8.911/1994" (Acórdão 9746/2021-TCU-Segunda Câmara, rel. Min. Marcos Bemquerer Costa) 
"É assegurado, nos termos do art. 5º da Lei 9.624/1998, o cômputo do tempo residual de exercício de funções comissionadas existente em 10/11/1997, não empregado para a concessão de quintos, para incorporação de parcela de décimo, com termo final, a qualquer tempo, na data em que o servidor completar o interstício de doze meses, de acordo com a sistemática definida na redação original do art. 3º da Lei 8.911/1994". (Acórdão 5785/2020-TCU-Primeira Câmara, rel. Min. Bruno Dantas) 
11.	No caso do servidor Antônio Dias dos Santos Filho, houve a incorporação de 2/10 pelo exercício de função FC-03 por 365 dias, de 4/6/1997 a 3/6/1998, este último período já após 8/4/1998, conforme informado pela própria Câmara dos Deputados (peça 13, p. 6) e o ato de pessoal à peça 3, p. 4-5:
12.	Combinando-se a tese exarada pelo STF no RE 638.115/CE (Tema 395 de repercussão geral) com a regra do tempo residual prevista no art. 5º da lei 9.624/1998, é franqueado ao interessado optar em continuar recebendo os 3/5 com a conversão em parcela compensatória e absorção por reajustes futuros ou substituir a vantagem incorporada de 2/10 por 1/10 relativo ao tempo residual da Função FC-03. Não foi outro o entendimento desta Segunda Câmara no julgamento do Acórdão 18554/2021-TCU-Segunda Câmara, rel. Min. Raimundo Carreiro, em cujo voto se registrou, verbis:
"6.3. Conforme informações prestadas pelo órgão de origem, não houve a observância dos requisitos para a utilização do tempo residual, quando se concedeu mais de uma parcela de décimos a Sonia Tereza Ramalho Ferreira: 2/10 de FC-04 relativos a 1/2/1986 a 30/6/2001. 
6.4. Havendo interesse da aposentada, pode ser empregado tempo residual para a concessão de uma parcela de décimos, decorrente do exercício de funções comissionadas após 10/11/1997. Caso opte por continuar percebendo os 2/10 de FC-04, deve ser cumprida a determinação do TCU para transformação em "Parcela Compensatória" a ser absorvida por reajustes futuros. 
6.5. Assim, não há nada a reparar com relação ao que foi determinado no item 9.3.1 do acórdão recorrido". 
13.	Não há, de outra borda, que se cogitar em manter a outra parcela de 1/10 de FC-03 como parcela compensatória a ser absorvida por reajustes futuros, visto que o art. 5º da Lei 9.624/1998, apenas assegura o cômputo de uma parcela de décimo, relativa ao tempo residual de exercício de funções comissionadas existente em 10/11/1997, não empregado para a concessão de quintos.
14.	Quanto às demais parcelas de quintos, recebidas em razão das funções exercidas entre 4/6/1998 a 3/6/1999, as mesmas deverão ser convertidas em vantagem pessoal nominalmente identificada, a ser absorvida por reajustes futuros, na forma da legislação e da jurisprudência aqui já declinadas, vez que incorporadas em razão de decisão administrativa.
15.	Feitos esses esclarecimentos, considero que se deva dar provimento ao presente recurso de reexame, a fim de dar nova redação ao subitem 9.2.1 do acórdão recorrido, da seguinte forma:
9.2.1. promova, no prazo de 30 (trinta) dias, o destaque das parcelas de "quintos" incorporadas pelo servidor com base em funções comissionadas exercidas entre 8/4/1998 e 4/9/2001, transformando-as em parcela compensatória a ser absorvida por quaisquer reajustes futuros, desde que a hipótese não seja de decisão judicial transitada em julgado, nos moldes da modulação de efeitos decidida pelo do Supremo Tribunal Federal no RE 638.115/CE, facultando-se a conversão em 1/10 do período relativo às comissões exercidas entre 4/6/1997 a 3/6/1998.  
16.	Do exposto, VOTO por que seja aprovado o Acórdão que ora submeto a este Colegiado.
TCU, Sala das Sessões Ministro Luciano Brandão Alves de Souza, em 10 de maio de 2022.
ANTONIO ANASTASIA 
Relator